【裁判字號】    98,台抗,847
【裁判日期】    981029
【裁判案由】    聲請停止執行
【裁判全文】
最高法院民事裁定              九十八年度台抗字第八四七號
再 抗告 人  丙○○
            乙○○
            甲○○
共      同
代  理  人  廖健智律師
上列再抗告人因與相對人丁○○等間聲請停止執行事件，對於中
華民國九十八年八月二十四日台灣高等法院台中分院裁定（九十
八年度抗字第三七七號），提起再抗告，本院裁定如下：
    主  文
再抗告駁回。
再抗告程序費用由再抗告人負擔。
    理  由
按對於抗告法院所為抗告有無理由之裁定再為抗告，僅得以其適
用法規顯有錯誤為理由，民事訴訟法第四百八十六條第四項規定
甚明。所謂適用法規顯有錯誤，係指原法院就其取捨證據所確定
之事實適用法規顯有錯誤而言，不包括認定事實不當之情形在內
。復依同法第四百九十五條之一第二項準用同法第四百六十九條
之一規定，以第四百六十九條各款以外之事由再為抗告者，須經
第三審法院之許可，而該許可，以從事法之續造、確保裁判之一
致性或其他所涉及之法律見解具有原則上重要性者為限。上開規
定，依強制執行法第三十條之一規定，於強制執行程序準用之。
本件相對人以台灣台中地方法院（下稱台中地院）九十七年度執
字第三三九四一號強制執行事件（下稱系爭執行事件）所查封台
中市○○區○○段四五至五一建號之六間建物（下稱系爭建物）
係相對人丁○○所興建，已賣與相對人戊○○，尚未辦理建物所
有權移轉登記，竟遭再抗告人錯誤指為該執行事件債務人所有，
其已對再抗告人提起第三人異議之訴，業經受理在案（台中地院
九十八年度重訴字第二九七號，下稱系爭訴訟事件），爰聲請裁
定停止系爭執行事件就系爭建物所為之執行程序。台中地院裁定
相對人以新台幣（下同）二百六十萬元供擔保後准許之。再抗告
人不服，提起抗告，原法院以：相對人就系爭建物是否有所有權
，有待受理系爭訴訟事件之法院調查審認。相對人為免其所有權
受無法回復之損害，聲請供擔保，暫時停止系爭建物之強制執行
程序，核與強制執行法第十八條第二項之規定尚無不合。審酌本
件停止執行程序之範圍限於系爭建物，並非執行債權人聲請強制
執行標的物之全部，依系爭建物經執行法院囑託鑑定之價格，並
參酌系爭建物停止執行可能致債權人所受之損害，認台中地院所
為酌定擔保金二百六十萬元，准系爭執行事件中就系爭建物部分
停止執行之裁定，並無不當，因而裁定駁回再抗告人之抗告。經
核並無適用法規顯有錯誤之情形。再抗告人提起再抗告，雖執：
系爭執行事件之債務人東峰育樂有限公司等亦否認系爭建物為相
對人所有，並該執行事件尚有其他執行債權人吳信璋等，相對人
未併對其等聲請停止強制執行，造成執行程序矛盾，於法未合云
云，為其論據。惟查再抗告人所陳上開理由，係屬再抗告程序始
提出之新抗辯，要與適用法規是否顯有錯誤無關，亦無所涉及之
法律見解具有原則上重要性之情事。依前揭說明，自不應許可，
其再抗告難謂合法。
據上論結，本件再抗告為不合法。依強制執行法第三十條之一，
民事訴訟法第四百九十五條之一第二項、第四百八十一條、第四
百四十四條第一項、第九十五條、第七十八條，裁定如主文。
中    華    民    國  九十八  年    十    月  二十九  日
                      最高法院民事第七庭
                          審判長法官  鄭  玉  山
                                法官  黃  義  豐
                                法官  劉  靜  嫻
                                法官  袁  靜  文
                                法官  葉  勝  利
      本件正本證明與原本無異
                                      書  記  官
中    華    民    國  九十八  年   十一   月   十一   日
                                                     m


司法院資訊處製作；財團法人民間司法改革基金會備份。
